【裁判字號】    97,交聲,76
【裁判日期】    971024
【裁判案由】    違反道路交通管理處罰條例聲明異議
【裁判全文】
臺灣臺東地方法院刑事裁定              97年度交聲字第76號
原處分機關  交通部公路總局高雄區監理所臺東監理站
異  議  人
即受處分人  甲○○
上列異議人即受處分人因違反道路交通管理處罰條例案件，對於
交通部公路總局高雄區監理所臺東監理站中華民國97年7月22日
東監違裁字第裁81-T00000000號所為之裁決處分（原舉發案號：
東警交字第T00000000號），聲明異議，本院裁定如下：
    主  文
原處分撤銷。
甲○○汽車駕駛人，駕駛汽車經測試檢定酒精濃度超過規定標準
，處罰鍰新臺幣參萬元，壹年內不得考領駕駛執照，並應接受道
路交通安全講習。
    理  由
一、原處分意旨略以：異議人即受處分人（下稱異議人）甲○○
    於民國97年6月2日下午1時50分許，於飲酒後騎乘車牌號碼
    PUV-112號重型機車至臺東縣警察局關山分局海端分駐所（
    下稱海端分駐所），經警對其實施酒精測試，驗得其呼氣酒
    精濃度為每公升0.49毫克，海端分駐所員警遂依道路交通管
    理處罰條例第35條第1項第1款規定掣單舉發，案移原處分機
    關，經原處分機關認異議人確有前述違規行為，於97年7月2
    2日依道路交通管理處罰條例第35條第1項第1款裁處異議人
    罰緩新臺幣（下同）30,000元，吊銷駕駛執照，1年內禁考
    ，並依同條例第24條第1項第2款規定施以道安講習等語。
二、異議意旨略以：警員叫伊到海端分駐所與邱金雄和解傷害案
    件，伊因為機車壞掉，要順便牽到海端分駐所附近的商店修
    理，所以當天是牽機車到海端分駐所，沒有騎機車，警員懷
    疑伊是騎乘機車到海端分駐所，就要求要做酒測，如果不接
    受酒測，要辦伊偽造文書，為此具狀聲明異議，請求撤銷原
    處分云云。
三、按汽車駕駛人，駕駛汽車經測試檢定有下列情形之一者，處
    新臺幣15,000元以上60,000元以下罰鍰，並當場移置保管該
    汽車及吊扣其駕駛執照1年；因而肇事致人受傷者，並吊扣
    其駕駛執照2年；致人重傷或死亡者，吊銷其駕駛執照，並
    不得再考領：1、酒精濃度超過規定標準。2、吸食毒品、迷
    幻藥、麻醉藥品及其相類似之管制藥品，道路交通管理處罰
    條例第35條第1項定有明文，而汽車駕駛人飲用酒類或其他
    類似物後，其吐氣所含酒精濃度超過每公升0.25毫克或血液
    中酒精濃度超過百分之0.05以上者，不得駕車，道路交通安
    全規則第114條第2款亦規定甚明。經查：
（一）本件異議人甲○○於97年6月2日下午1時50分許，於飲用
      酒類後騎乘車牌號碼PUV-112號重型機車前往海端分駐所
      ，違反道路交通管理處罰條例第35條第1項第1款之規定等
      情，業據證人即海端分駐所警員乙○○及丙○○結證屬實
      ，並有異議人酒精測試報告表1張、臺東縣警察局執行交
      通違規移置保管車輛存根1張、異議人機車停放位置圖1張
      及現場照片2張附卷足憑，異議人確有上開違規行為，應
      堪認定。
（二）異議人雖以前詞置辯，惟證人乙○○具結證稱：伊當天值
      班快下班前，邱金雄先騎機車過來，表示要對甲○○提出
      傷害告訴，邱金雄進來後約1、2分鐘，甲○○也隨後騎機
      車來分駐所，因為他們兩位都有酒味，因此對他們兩位實
      施酒測等語。再證人丙○○具結證稱：伊有親眼目睹邱金
      雄及甲○○2人各自騎乘1部機車到海端分駐所等語。衡諸
      證人丙○○及乙○○均為依法執行職務之警察，執行公務
      時受有行政懲處責任之監督，其等到庭後亦已具結擔保證
      詞之真實性，衡情當無虛構違規事實以陷害異議人之理。
      故證人乙○○及丙○○上開證述內容應堪採信，異議人之
      前揭辯解委無足採。
四、綜上所述，異議人確有上開酒後騎乘機車之違規行為，原處
    分機關依道路交通管理處罰條例第35條第1項第1款規定，裁
    處受處分人罰鍰30,000元，並依同條例第24條第1項第2款規
    定施以道安講習處分部分，核無違誤。惟原處分機關另裁處
    異議人「吊銷駕駛執照」，核與道路交通管理處罰條例第35
    條第1項第1款規定「吊扣其駕駛執照一年」之規定不符，是
    原處分機關裁處異議人「吊銷駕駛執照」部分之裁決，難認
    為合法。又本件異議人於酒後騎乘機車行為時，未領有駕駛
    執照，為原處分機關於97年7月22日以東監違裁字第裁81-T0
    0000000號裁決書裁處異議人罰鍰6,000元，有該裁決書1紙
    在卷足憑，本件異議人既無駕駛執照，則無庸再依道路交通
    管理處罰條例第35條第1項第1款之規定裁處吊扣其駕駛執照
    1年。另依據道路交通管理處罰條例第67條第6項之規定「汽
    車駕駛人違反本條例規定，應受吊扣駕駛執照處分，於汽車
    駕駛人係無駕駛執照駕車者，在所規定最長吊扣期間內，不
    得考領駕駛執照。」故本件應同時裁處異議人於1年內不得
    考領駕駛執照。本件聲明異議雖無理由，惟原處分有上開違
    法之處，應由本院將原處分撤銷，自為裁罰如主文所示，以
    期適法。
五、據上論斷應依道路交通案件處理辦法第20條，裁定如主文。
中    華    民    國    97    年    10    月    24    日
                  交通法庭      法  官  馬培基
以上正本證明與原本無異。
如不服本裁定，應於裁定送達後5日內向本院提出抗告狀（須附
繕本）。
「切勿逕送上級法院」
                                書記官  陳憶萱
中    華    民    國    97    年    10    月    24    日


司法院資訊處製作；財團法人民間司法改革基金會備份。
